【裁判字號】    98,審訴,4383
【裁判日期】    981228
【裁判案由】    毒品危害防制條例
【裁判全文】
臺灣高雄地方法院刑事判決            98年度審訴字第4383號
公  訴  人  臺灣高雄地方法院檢察署檢察官
被      告  乙○○
上列被告因毒品危害防制條例案件，經檢察官提起公訴（98年度
毒偵字第5742號），被告於準備程序中就被訴事實為有罪之陳述
，經本院告知簡式審判程序之旨，並聽取被告與公訴人之意見後
，本院合議庭裁定由受命法官獨任進行簡式審判程序，判決如下
：
    主  文
乙○○施用第一級毒品，累犯，處有期徒刑拾月，扣案之注射針
筒肆支、橡皮管壹條、注射液柒支，均沒收；又施用第二級毒品
，累犯，處有期徒刑陸月。應執行有期徒刑壹年貳月，扣案之注
射針筒肆支、橡皮管壹條、注射液柒支，均沒收。
    事實及理由
一、犯罪事實：
    乙○○前於民國91年間，因施用毒品案件，經本院裁定送觀
    察、勒戒後，認有繼續施用毒品傾向，再裁定令入戒治處所
    施以強制戒治，嗣經停止戒治、撤銷停止戒治，而於93年12
    月4 日強制戒治執行完畢釋放。又於95年、96年間，因施用
    毒品、詐欺等案件，經本院分別判處有期徒刑9 月、7 月、
    3 月確定；又因施用第一、二級毒品案件，經本院分別判處
    有期徒刑11月、9 月確定，上開各罪嗣經減刑並分別定應執
    行刑確定及接續執行，於97年2 月26日縮短刑期假釋出監，
    並於97年6 月24日假釋期滿未經撤銷而視為執行完畢。
二、詎乙○○仍不知悔改並戒絕毒癮，基於施用第一級毒品海洛
    因及第二級毒品甲基安非他命之犯意，於98年8 月18日下午
    某時，在其位於高雄市左營區○○○路405 號4 樓住處，以
    將海洛因置入針筒注射之方式，非法施用第一級毒品海洛因
    1 次。另於同年月19日上午6 時許，在高雄市○○區○○路
    5 號5 樓，以將甲基安非他命因置入玻璃球內燒烤之方式，
    施用第二級毒品甲基安非他命1 次。嗣於同年月19日下午6
    時40分許，在高雄市○○區○○路5 號5 樓前為警盤查，乙
    ○○主動將所持有供施用海洛因所用之注射針筒4 支、注射
    液7 支、橡皮管1 條，及夾鏈袋1 包、玻璃紙1 張、硝甲西
    泮10顆（起訴書誤繕為5 顆）、槍管1 支（涉嫌槍砲彈藥刀
    械管制條例部分另行起訴）供警查扣，並向員警坦承施用第
    一級及第二級毒品之犯行，自首而接受裁判，並經同意採集
    其尿液送驗，檢驗結果確呈嗎啡、可待因、甲基安非他命陽
    性反應，而知悉上情。
三、證據：
    上開犯罪事實，有下列證據可資證明：
  (一)台灣檢驗科技股份有限公司98年9 月3 日濫用藥物尿液檢驗
    報告、高雄縣警察局毒品案件真實姓名年級對照表各1 份。
  (二)扣案之注射針筒4 支、注射液7 支、橡皮管1 條、夾鏈袋1
    包。
  (三)被告之自白。
四、論罪：
  (一)被告前經送觀察、勒戒、強制執行執行完畢後5 年內，再因
    施用毒品經判刑確定，其再犯本件施用毒品行為，自與毒品
    危害防制條例第20條第3 項「五年後再犯」之情形有別，是
    檢察官逕行起訴，即無不合，先予敘明。
  (二)核被告分別施用海洛因、甲基安非他命之行為，係犯毒品危
    害防制條例第10條第1 項之施用第一級毒品罪，及同條例第
    2 項之施用第二級毒品罪；其持有第一、二級毒品，嗣進而
    施用之，持有之低度行為應為施用之高度行為所吸收，均不
    另論罪。而上開所犯施用第一級毒品罪、施用第二級毒品罪
    ，犯意各別，行為互殊，觸犯構成要件不同，應予分論併罰
    。又被告曾有如犯罪事實欄所述經判處有期徒刑並執行完畢
    之情形，此有臺灣高等法院被告前案紀錄表在卷可佐，其於
    徒刑執行完畢5 年之內故意再犯本件有期徒刑以上之罪，皆
    為累犯，應依法加重其刑。被告於為警盤查時，主動交出其
    持有之注射針筒、注射液、橡皮管等施用毒品工具供警查扣
    ，並就未被發覺之施用第一級、第二級毒品犯行，向員警自
    首而接受裁判，此有高雄縣政府警察局解送人犯報告書、被
    告之警詢筆錄等在卷可稽，應依刑法第62條前段減輕其刑。
    被告所犯之罪有上開加重及減輕事由，應依刑法第71條第1
    項先加後減之。
五、科刑：
  (一)爰審酌被告施用毒品之行為不僅戕害自身身心健康，亦間接
    影響社會治安，被告前經觀察、勒戒、強制戒治後，仍未能
    戒斷毒癮，復又3 次再犯毒品案件經判處徒刑確定，顯見其
    對毒品之依賴情形非輕，且有多次詐欺前科及執行紀錄，有
    其本院院內索引卡紀錄表報表及前揭臺灣高等法院被告前案
    紀錄表在卷可羈，復於本件查獲時，另涉違反槍砲彈藥刀械
    管制條例之犯行，已如前述，足見平日素行非佳，並考量被
    告犯後坦承犯行等一切情狀，而分別量處如主文所示之刑，
    並定應執行刑，以示懲儆。
  (二)至扣案之注射針筒4 支、橡皮管1 條、注射液7 支，業據被
    告自承均為其所有，且係供施用第一級毒品犯罪所用之物，
    有其警詢筆錄、本院準備程序筆錄等在卷可稽，應依刑法第
    38條第1 項第2 款宣告沒收。另扣案之夾鏈袋1 包、玻璃紙
    1 張、硝西甲泮10顆，因無證據可資證明與本件被告施用毒
    品犯行有何關連，爰不予宣告沒收，併此敘明。
據上論斷，應依刑事訴訟法第273 條之1 第1 項、第284 條之1
、第299 條第1 項前段，毒品危害防制條例第10條第1 項、第2
項，刑法第11條前段、第47條第1 項、第62條前段、第38條第1
項第2 款、第51條第5 款，判決如主文。
本案經檢察官甲○○到庭執行職務
中    華    民    國    98    年    12    月    28    日
                  刑事第十庭  法  官    呂明燕
以上正本證明與原本無異。
如不服本判決應於收受本判決後10日內向本院提出上訴書狀，並
應敘述具體理由，如未敘述上訴理由者，應於上訴期間屆滿後20
日內補提理由書狀於本院（均須按他造當事人之人數附繕本）「
切勿逕送上級法院」。
中    華    民    國    98    年    12    月    28    日
                              書記官    張琇晴
附錄本判決論罪科刑之法條：
毒品危害防制條例第十條
施用第一級毒品者，處六月以上五年以下有期徒刑。
施用第二級毒品者，處三年以下有期徒刑。


司法院資訊處製作；財團法人民間司法改革基金會備份。
